【裁判字號】    89,上更(一),371
【裁判日期】    891226
【裁判案由】    毒品危害防制條例
【裁判全文】
臺灣高等法院臺中分院刑事判決              民國八十九年度上更(一)字第三七一號
    上  訴  人  臺灣臺中地方法院檢察署檢察官
    被      告  甲○○
    選任辯護人  曾耀聰  律師
右上訴人因被告毒品危害防制條例案件，不服臺灣臺中地方法院中華民國八十七年二
月十九日第一審判決（民國八十七年度訴字第七八號，起訴案號：臺灣臺中地方法院
檢察署民國八十六年度偵字第二四一七三號），提起上訴，經判決後，由最高法院發
回更審，本院判決如左：
    主      文
上訴駁回。
    理      由
一、本案經本院審理結果，認第一審判決被告無罪，經核並無違誤，應予維持，並引
    用第一審判決書記載之證據及理由（如附件）。
二、上訴人即公訴人上訴意旨略稱：原審以證人丙○○（按於八十九年二月十日車禍
    死亡）就其向被告購買安非他命之時間、次數、價格、數量、方式、地點等事項
    ，其供述前後反覆不一，因而諭知被告無罪，固屬卓見，然證人所陳向被告購買
    安非他命之時間，已有半年有餘，對於上開交易細節部分之記憶，或有出入，然
    對於確實有向被告購買安非他命吸用一節，偵查中迄審理時，並無二致，參證人
    丙○○與被告並無怨隙，且為警查獲前，又住宿被告家中，顯無攀誣被告之理。
    綜上所述，原判決認事用法似有未洽云云。按共同被告所為不利於己之陳述，固
    得採為其他共同被告犯罪之證據，惟此項不利之陳述，須無瑕疵可指，而就其他
    方面調查，又與事實相符，始得採為其他共同被告犯罪事實之認定。最高法院四
    十六年台上字第四一九號著有判例。經查共同被告丙○○就其向被告購買安非他
    命之時間、次數、價格、數量、方式、地點等既供述前後反覆不一，即有顯著之
    瑕疵，又無任何其他證據足以證明丙○○之供述與事實相符，其供述自不得作為
    認定被告犯罪之唯一證據。又共同被告或與被告犯罪有關聯之人，其所為之自白
    或其他不利於己之陳述，仍有虛偽之危險，自應調查其他證據，以察是否與事實
    相符，尚難專憑此項自白或陳述，為被告有罪之唯一證據，而犯麻醉藥品管理條
    例第十三條之一第二項各款之罪，供出麻醉藥品來源因而破獲者，依同條例第十
    三條之三規定，既得邀減其刑，尤應有確實之補強證據，以擔保其自白或陳述之
 真實性。本件共同被告丙○○吸用安非他命被查獲，供述向被告購買安非他命，
    其供述有明顯瑕疵，已如前述，顯有邀獲減刑之可能，又無任何補強證據，足以
    擔保其陳述之真實性，自不得遽為被告不利之認定。是公訴人之上訴為無理由，
    應予駁回。
三、據上論斷，應依刑事訴訟法第三百七十三條、第三百六十八條，判決如主文。
本案經檢察官乙○○到庭執行職務。
中      華      民      國    八十九      年    十二      月   二十六   日
                              臺灣高等法院臺中分院刑事第九庭
                                    審判長法  官  胡  森  田
                                          法  官  趙  春  碧
                                          法  官  康  應  龍
右正本證明與原本無異。
檢察官得上訴。
被告不得上訴。
如不服本判決應於收受送達後十日內向本院提出上訴書狀，其未敘述上訴之理由者並
得於提起上訴後十日內向本院補提理由書（均須按他造當事人之人數附繕本）。
                                          書記官  陳  曉  青
中      華      民      國    八十九      年    十二      月   二十七   日
                                                                   Ｋ


司法院資訊處製作；財團法人民間司法改革基金會備份。
